ACORDAO-COMPLETO-2420221

ACÓRDÃO DE RELAÇÃO

ACÓRDÃO DE RELAÇÃO 8406/2020 ATA 27/2020 - SEGUNDA CÂMARA

Acórdão 8406/2020-TCU-Segunda Câmara
Considerando que se trata de monitoramento da determinação proferida pelo item 1.7 do Acórdão 1381/2020-TCU-Segunda Câmara (Relação 5/2020) , ao apreciar o TC Processo 009.131/2019-1 em 4/3/2020, nos seguintes termos:
	" (...) 1.7. Determinar que o Conselho Federal de Administração, sob pena de responsabilidade solidária, nos termos do art. 8º da Lei n.º 8.443, de 1992, adote as medidas administrativas necessárias com vistas à instauração da tomada de contas especial para apuração dos fatos apresentados na presente representação, identificação dos responsáveis e quantificação do dano, seguindo o rito próprio definido na Instrução Normativa TCU n.º 71, de 2012;"
	Considerando que o aludido TC Processo 009.131/2019-1 cuidou de representação formulada pelo Conselho Federal de Administração (CFA) sobre os indícios de irregularidade na anterior gestão em face da contratação de empresa para o fornecimento de sistema de informação integrado no âmbito do CFA e dos Conselhos Regionais;
	Considerando, no entanto, que os aludidos serviços teriam sido contratados junto à Fattoria Web Consultoria e Desenvolvimento em Informática Ltda. por meio de três instrumentos contratuais, somando a importância de R$ 6.752.949,11, e os pagamentos teria sido efetuados à contratada sob o valor de R$ 4.155.569,40, a despeito de restar faturas pendentes de pagamento sob o valor de R$ 473.911,08 e o saldo de R$ 2.123.468,63 para serviços a serem prestados pela empresa contratada ou já prestados por essa empresa e pendentes de termo de aceite;
	Considerando que o parecer da Selog à Peça 20 teria indicado que, após deliberar sobre os Relatórios e Parecer de Auditoria Independente, de 21/5/2019, e o Parecer da Comissão Permanente de Tomada de Contas, o Plenário do Conselho Federal de Administração teria avaliado pela irregularidade as contas do CFA para o exercício de 2018 e também teria decidido pela instauração de tomada de contas especial (TCE) , constituindo a comissão para realizar essa TCE, com os trabalhos em andamento; 
	Considerando que o CFA teria encaminhado toda a documentação utilizada até a referida deliberação final: (i) Relatório Técnico de Auditoria Independente, (ii) Relatório de Auditoria independente - Tecnologia da Informação, (iii) Parecer de Auditoria Independente, (iv) Parecer da Comissão Permanente de Tomada de Contas do CFA, (v) Ata da 14ª Reunião Plenária do CFA de 2019; e (vi) Portaria 64/2019/CFA;
	Considerando, enfim, que a Selog teria concluído que, de acordo com a documentação encaminhada pelo CFA, as medidas administrativas necessárias à instauração da tomada de contas especial teriam sido tomadas, além de a comissão responsável ter sido oficialmente constituída pela Portaria 64/2019/CFA (Peça 16) e a tomada de contas especial já estar em andamento, como informado no Ofício 438/2020/CFA (Peça 11) , e, assim, restaria atendida a determinação prolatada pelo item 1.7 do Acórdão 1381/2020-TCU-Segunda Câmara;
Os Ministros do Tribunal de Contas da União, reunidos em Sessão da 2ª Câmara, ACORDAM, por unanimidade, com fundamento no art. 143, inciso V, alínea "c", e 157, do Regimento Interno do TCU, aprovado pela Resolução nº 246, de 2011, em considerar cumprida a determinação prolatada pelo item 1.7 do Acórdão 1381/2020-TCU-Segunda Câmara, além de prolatar as providências abaixo indicadas:
1. Processo TC-Processo 021.074/2020-8 (MONITORAMENTO) 
	1.1. Entidade: Conselho Federal de Administração (CFA) .
	1.2. Relator: Ministro-Substituto André Luís de Carvalho.
	1.3. Representante do Ministério Público: não atuou.
	1.4. Unidade Técnica: Secretaria de Controle Externo de Aquisições Logísticas (Selog) .
	1.5. Representação legal: não há.
	1.6. Providências:
1.6.1. determinar que o Conselho Federal de Administração, no prazo de 180 (cento e oitenta) dias, apresente ao TCU o resultado da tomada de contas especial para a apuração das irregularidades noticiadas no bojo do processo de representação n.º TC Processo 009.131/2019-1; e
	1.6.2. enviar a cópia do presente Acórdão, com o parecer da Selog, ao Conselho Federal de Administração, para ciência e adoção das medidas cabíveis, ficando a unidade técnica dispensada de promover o monitoramento da determinação proferida pelo item 1.6.1 deste Acórdão.

Segunda Câmara

Conselho Federal de Administração (CFA).

ANDRÉ DE CARVALHO

não há.

Não atuou.

MONITORAMENTO (MON)

Secretaria de Controle Externo de Aquisições Logísticas (Selog).